# 新收入准则下重大融资成分如何分摊到按时段确认的履约义务上？

提问人：FocusonlyJS 时间：2020-06-12 19:33:02
请教陈版：
我公司现从事土地一级开发，土地使用权归属合同对手方，我公司在该地块上进行开发。土地开发款已经收讫。
由于我公司 2020 将适用新收入准则，请问陈版以下理解是否正确：
1 ）新准则下，我公司的土地开发属于“主体的履约行为创造或改良了客户在资产被创造或改良时就控制的资产”，因此应当按时段确认收入；
2 ）由于开发周期较长（通常持续数年），我公司应该考虑收入的重大融资成分，折现率可考虑为我公司的WACC；
3 ）由于按时段确认收入意味着控制权不断转移，那么重大融资成分应当如何分摊到按时段确认的履约义务上呢？
我的理解是，是否先要预计之后每年末的完工进度，然后再考虑每年收入的折现。此外，例如对于第三年全年确认的收入，是否可以简单地认为收入集中在2.5年这个时点上，从2.5年后折现到现在呢？实务中有没有可以参考的案例？
由于目前从事土地一级开发的上市公司样本有限，很难找到参考样本，感谢陈版指点。

回答人：chenyiwei
可参考：《瑞华研究 2010 ～ 2019 汇编》之“问题2-1-3（土地一级开发企业的收入确认问题）”。除非合同中明确约定融资安排和利息补偿，一般不单独考虑其中的融资成分。